【裁判字號】    95,台抗,291
【裁判日期】    950518
【裁判案由】    請求生活費用〈離婚等〉聲請續行審理
【裁判全文】
最高法院民事裁定              九十五年度台抗字第二九一號
    抗  告  人  甲○○
                        巷7之.
上列抗告人因與相對人乙○○間請求生活費用（離婚等）事件，
聲請續行審理，對於中華民國九十五年三月二十八日台灣高等法
院裁定（九十五年度聲字第九０號），提起抗告，本院裁定如下
：
    主  文
抗告駁回。
抗告訴訟費用由抗告人負擔。
    理  由
本件抗告人於相對人訴請與其離婚並附帶請求酌定對於兩造所生
之女陳韻琪權利義務之行使或負擔事件之第二審訴訟程序提起反
訴，求為准與相對人離婚並酌定對於陳韻琪權利義務之行使或負
擔，及命相對人給付非財產上之損害新台幣（下同）一百七十八
萬六千五百八十三元、自民國八十二年七月一日起至八十八年四
月三十日止之家庭生活費、扶養費五百二十五萬元、自八十八年
五月一日起至九十年五月一日止之家庭生活費、扶養費二百零四
萬元暨附加法定遲延利息之判決。且陳韻琪並由抗告人為法定代
理人，於上開訴訟合併起訴，求為命相對人給付自八十二年七月
一日起至八十八年四月三十日止之家庭生活費、扶養費五百二十
五萬元、自八十八年五月一日起至九十年五月一日止之家庭生活
費、扶養費八百十萬八千三百零二十九元及加付法定遲延利息之
判決。嗣經原法院第二審更審判決（該院九十一年度續更(二)字第
一號、九十二年度家訴字第一號、九十二年度家訴字第二號）准
相對人離婚之請求，酌定對於陳韻琪權利義務之行使或負擔由抗
告人任之；駁回抗告人離婚之反訴及非財產上損害、家庭生活費
用、扶養費，及加付法定遲延利息之請求；命相對人給付陳韻琪
八十二年七月一日起至陳韻琪成年前一日即九十七年五月二十六
日止之扶養費三百六十六萬五千七百二十九元及其利息，駁回陳
韻琪超過上開部分之請求。抗告人及陳韻琪就敗訴部分、相對人
就給付超過四十四萬四千元部分分別提起第三審上訴，本院並以
九十四年度台上字第二六七號判決駁回抗告人與相對人之上訴，
就台灣高等法院第二審更審判決命相對人給付陳韻琪超過四十四
萬四千元及駁回陳韻琪其餘之訴部分發回台灣高等法院。查抗告
人之訴既經全部敗訴確定，乃又聲請原法院就其請求相對人給付
代墊陳韻琪八十二年七月一日起至八十八年四月三十日止家庭生
活費用五百二十五萬元本息、代墊陳韻琪七十八年七月一日起至
八十二年六月三十日止家庭生活費用二百九十六萬四千六百七十
六元本息，及陳韻琪八十八年五月一日起至九十年五月十三日止
家庭生活費用一百三十九萬六千八百三十三元本息部分，續行審
判，即屬無據。原法院因以裁定駁回其繼續審判之聲請，於法洵
無違背。抗告意旨，猶執陳詞，指摘原裁定不當，聲明廢棄，非
有理由。
據上論結，本件抗告為無理由。依民事訴訟法第四百九十五條之
一第一項、第四百四十九條第一項、第九十五條、第七十八條，
裁定如主文。
中    華    民    國  九十五  年    五    月   十八   日
                      最高法院民事第八庭
                          審判長法官  顏  南  全
                                法官  許  澍  林
                                法官  鄭  傑  夫
                                法官  蘇  清  恭
                                法官  黃  義  豐
      本件正本證明與原本無異
                                      書  記  官
中    華    民    國  九十五  年    六    月    二    日
                                                Ｒ


司法院資訊處製作；財團法人民間司法改革基金會備份。
